【裁判字號】    89,易,2867
【裁判日期】    890929
【裁判案由】    竊盜
【裁判全文】
臺灣板橋地方法院刑事判決                        八十九年度易字第二八六七號
    公  訴  人  臺灣板橋地方法院檢察署檢察官
    被      告  甲○○
右列被告因竊盜案件，經檢察官提起公訴（八十九年度偵字第一二二０七號），本院
判決如左：
    主  文
甲○○竊盜，處罰金伍仟元，如易服勞役以參佰元折算壹日。
    事  實
一、甲○○於民國八十九年五月二十一日上午八時許，見乙○所有之未懸掛車牌輕型
    機車一輛（引擎號碼ＥＴ一六０三一九號、車牌號碼ＤＣＲ－二八五號，該機車
    價值新臺幣『下同』一萬元），置放在臺北縣三重市○○○街一００巷二十一號
    前，無人看管，有機可趁，竟意圖為自己不法之所有，擅自騎走而竊取該機車，
    得手後，供己騎乘使用。嗣於八十九年六月二十七日上午九時許，甲○○騎乘前
    開機車行經臺北縣三重市○○○路○段三二四號前，為警查獲，始悉上情。
二、案經臺北縣警察局移送臺灣板橋地方法院檢察署檢察官偵查起訴。
    理  由
一、訊據被告甲○○固坦承於八十九年六月二十七日上午九時許，騎乘前開機車行經
    臺北縣三重市○○○路○段三二四號前，為警查獲等情，惟矢口否認有何竊盜犯
    行，辯稱：「我沒有偷上開機車，我是於被警察查獲前十至二十五天前向陳建昌
    （男、年約二十一、二歲，住所及年籍不詳，我和他是在臺北市○○○路的某家
    ＰＵＢ認識，認識到買車大約壹個月）買的，我是在臺北市○○街的某處向他以
    一萬五千元購買該台機車，他有拿行照給我但後來又拿回去，行照上面當時是寫
    陳建昌，且機車有懸掛車牌，車號和行照一致，我不記得車號為何？被警察查獲
    時該台機車沒有懸掛車牌（因之前我買得該機車後二十多天被竊車牌，當時我機
    車放在臺北縣蘆洲市○○○路一九三號的樓下），我是和陳建昌一手交錢一手交
    車，但現不知道陳建昌在何處？」云云。惟查：
（一）前開輕型機車一輛（引擎號碼ＥＴ一六０三一九號、車牌號碼ＤＣＲ－二八五
      號）係乙○所有，於八十九年五月二十一日上午八時許，乙○將之置放在臺北
      縣三重市○○○街一００巷二十一號前，當時未懸掛車牌而被竊等情，業據證
      人乙○於警訊中證述稽詳。參以，被告雖辯稱前開機車係彼向「陳建昌」所購
      買云云，然被告於警訊供稱彼向「陳建昌」購買該機車時，該機車有懸掛車牌
      ，後因八十九年六月十日左右，彼騎乘該機車行經臺北市○○○路時，為警查
      到沒有駕照，被告發無照駕駛而被警將該機車車牌查扣，故彼於八十九年六月
      二十七日上午九時許，騎乘前開機車行經臺北縣三重市○○○路○段三二四號
      前，為警查獲時，該機車始未有懸掛機車車牌等語（見八十九年六月二十七日
      警訊筆錄），然被告於本院調查時辯稱彼於八十九年六月二十七日上午九時許
      ，騎乘前開機車行經臺北縣三重市○○○路○段三二四號前，為警查獲時，該
      機車未有懸掛機車車牌，係因之前彼買得該機車後二十多天被竊車牌，當時該
      機車被置放在臺北縣蘆洲市○○○路一九三號的樓下等語（見本院八十九年八
      月十八日訊問筆錄）。比對勾稽前開被告於警訊、本院調查中之供詞，對於彼
      於八十九年六月二十七日上午九時許，騎乘前開機車行經臺北縣三重市○○○
      路○段三二四號為警查獲時，該機車未有懸掛機車車牌之原因，先則辯稱係彼
      於八十九年六月十日左右，騎乘該機車行經臺北市○○○路時，為警查到沒有
      駕照，被告發無照駕駛而被警將該機車車牌查扣；後則辯稱該機車車牌因之前
      彼買得該機車後二十多天被竊，而當時該機車被置放在臺北縣蘆洲市○○○路
      一九三號的樓下；前揭被告於警訊、本院中有關為何被警查獲時未懸掛車牌之
      之供詞明顯有齟齬、矛盾之處，益徵被告有關前開機車是彼向「陳建昌」所購
      買云云，顯係卸責之虛詞，不足採信。且被告無法提供「陳建昌」之年籍、住
      址等資料，以供本院查證被告所言是否實在，況是否有「陳建昌」其人亦顯有
      可疑之處，足徵乙○所有之前開機車確係被告於八十九年五月二十一日上午八
      時許，在臺北縣三重市○○○街一００巷二十一號前所竊得，堪以認定。
（二）此外，復有車輛竊盜、車牌失竊資料個別查詢報表－查詢車輛認可資料及臺北
      縣警察局贓物認領保管單各一紙在卷可稽。
綜上諸情參互以析，被告所辯，無非事後畏罪卸責之虛詞，本案事證明確，被告犯行
堪以認定，應予依法論科。
二、核被告所為，係犯刑法第三百二十條第一項之竊盜罪。爰審酌被告犯罪之動機、
    目的、手段、生活狀況、智識程度、犯罪所生之損害（機車價值一萬元）、犯後
    飾詞卸責、態度不佳等一切情狀，量處如主文所示之刑，並諭知易服勞役之折算
    標準，以資懲儆。
據上論斷，應依刑事訴訟法第二百九十九條第一項前段，刑法第三百二十條第一項、
第四十二條第二項，罰金罰鍰提高標準條例第一條前段、第二條，判決如主文。
本案經檢察官黃明絹到庭執行職務。
中      華      民      國    八十九    年      九      月     二十九   日
                                      臺灣板橋地方法院刑事第四庭
                                          法  官  許必奇
右正本證明與原本無異。
如不服本判決，應於判決送達後十日內向本院提出上訴狀 (應附繕本) ，上訴於臺灣
高等法院。
                                          書記官  高玉彬
中      華      民      國    八十九    年      十      月      二      日
附錄：刑法第三百二十條第一項。
刑法第三百二十條
意圖為自己或第三人不法之所有，而竊取他人之動產者，為竊盜罪，處五年以下有期
徒刑、拘役或五百元以下罰金。
意圖為自己或第三人不法利益，而竊佔他人之不動產者，依前項之規定處斷。
前二項之未遂犯罰之。


司法院資訊處製作；財團法人民間司法改革基金會備份。
